【裁判字號】    97,易,638
【裁判日期】    970523
【裁判案由】    竊盜
【裁判全文】
臺灣彰化地方法院刑事判決               97年度易字第638號
公  訴  人  臺灣彰化地方法院檢察署檢察官
被      告  甲○○
                      號
                    （現另案於台灣彰化看守所）
上列被告因竊盜案件，經檢察官提起公訴（九十七年度偵字第一
四二九號），本院判決如下：
    主  文
甲○○共同竊盜，處有期徒刑貳月。又共同竊盜，處有期徒刑貳
月。又共同攜帶兇器竊盜，處有期徒刑陸月，六角扳手壹支沒收
之。又共同攜帶兇器竊盜，處有期徒刑陸月，六角扳手壹支沒收
之。應執行有期徒刑壹年貳月，六角扳手壹支沒收之。
    事  實
一、甲○○前於94年間，因施用第一級毒品案件，經本院於94年
    10月4日，以94年度訴字第1362號判決，判處有期徒刑9月確
    定；復於同年間，因詐欺案件，經本院於95年5月8日以94年
    度易字第1494號判決，判處有期徒刑6月，如易科罰金，以
    銀元300元折算1日確定；再於同年間，因搶奪案件，經臺灣
    雲林地方法院於95年2 月3日以94年度訴字第875號判決，判
    處有期徒刑1年確定，上開三案經定應執行有期徒刑為1年9
    月，並於96年6月27日因縮短刑期假釋出監（於97年3月6日
    縮刑期滿，尚不構成累犯）。
二、甲○○與丁○○（由本院另行審結）二人共同基於意圖為自
    己不法所有之犯意聯絡，自民國96年9月24日起至同年10月2
    日止，在附表1編號1、2所示之地點，以徒手竊取之方式，
    均由丁○○把風、甲○○下手行竊，共同竊取如附表1編號1
    、2所示之白鐵製鐵門各一片，及於附表1編號3、4所示之地
    點，持足供為兇器使用之六角扳手1支（並未扣案），亦由
    丁○○把風、甲○○下手行竊之方式，共同竊取如附表1編
    號3、4所示馬達；得手後二人便將所竊得之物品轉售予資源
    回收商獲利，並將所得朋分花用殆盡。
三、案經彰化縣警察局田中分局報告臺灣彰化地方法院檢察署檢
    察官偵查起訴。
    理    由
一、上揭犯罪事實，業據被告甲○○於本院審理中坦承不諱，
    不諱，核與證人即同案被告丁○○於偵查中證述之情節相符
    並據證人即被害人戊○○、丙○○、乙○○於警詢中偵查甚
    詳；及證人即被害人戊○○、丙○○於偵查中證述明確。被
    告甲○○之自白應與事實相符，其犯行均堪認定。
二、按刑法第321條第1項第3款之攜帶兇器竊盜罪，係以行為人
    攜帶兇器竊盜為其加重條件，此所謂兇器，其種類並無限制
    ，凡客觀上足對人之生命、身體、安全構成威脅，具有危險
    性之兇器均屬之，且祇須行竊時攜帶此種具有危險性之兇器
    為已足，並不以攜帶之初有行兇之意圖為必要（最高法院79
    年台上字第5253號判例可參）。被告甲○○就附表1編號
    3、4所使用之六角扳手，其長約20公分，前頭有可以用手推
    開虎口的設計，業據證人即共同被告丁○○於偵查中供述甚
    明，既形長質硬，用以揮擊乃足以殺傷人生命、身體之器械
    ，顯為具有危險性之兇器。是核被告甲○○所為，係犯刑法
    第320條第1項之普通竊盜及第321條第1項第3款之加重竊盜
    罪。被告甲○○、丁○○二人間就附表1編號1、2、3、4所
    示之普通竊盜及加重竊盜犯行，具有犯意之聯絡及行為之分
    擔，應論以共同正犯。被告甲○○所犯四次竊盜犯行，行為
    互殊，被害人不同，應予分論併罰。爰審酌被告正值青壯之
    年，竟不思循正當途徑獲取所需，即任意竊取他人財物，不
    僅輕忽他人財產法益，破壞社會秩序，危害全民安全甚鉅，
    及其犯罪之手段尚屬平和、所得財物之價值不高、對被害人
    所生之損害，暨被告犯罪後坦承犯行，態度尚屬良好等一切
    情狀，分別量處如主文所示之刑，並合併定其應執行之刑。
    被告犯罪所持用之六角扳手1支，係被告共同犯罪所持用之
    物，爰依刑法第三十八條第一項第二款規定，宣告沒收。
據上論斷，應依刑事訴訟法第二百九十九條第一項前段，刑法第
二十八條、第三百二十一條第一項第三款、第五十一條第五款、
、第七十四條第一項第一款、第九十三條第一項、第三十八條第
一項第二款，判決如主文。
本案經檢察官陳茂林到庭執行職務
中    華    民    國    97    年    5     月    23    日
                  刑事第三庭      法  官  吳俊螢
以上正本證明與原本無異。
如不服本判決，應於判決送達後10日內，向本院提出上訴書狀，
上訴書狀應「敘述具體上訴理由」，並按他造當事人之人數附繕
本。「切勿逕送上級法院」。
告訴人或被害人對於判決如有不服具備理由請求檢察官上訴者，
其上訴期間之計算係以檢察官收受判決正本之日期為準。
中    華    民    國    97    年    5     月    23    日
                                  書記官  林怡吟
附錄本案論罪科刑法條全文：
中華民國刑法第320條
（普通竊盜罪、竊佔罪）
意圖為自己或第三人不法之所有，而竊取他人之動產者，為竊盜
罪，處5年以下有期徒刑、拘役或5百元以下罰金。
意圖為自己或第三人不法之利益，而竊佔他人之不動產者，依前
項之規定處斷。
前二項之未遂犯罰之。
中華民國刑法第321條
犯竊盜罪而有左列情形之一者，處6月以上、5年以下有期徒刑
：
一  於夜間侵入住宅或有人居住之建築物、船艦或隱匿其內而犯
    之者。
二  毀越門扇、牆垣或其他安全設備而犯之者。
三  攜帶兇器而犯之者。
四  結夥三人以上而犯之者。
五  乘火災、水災或其他災害之際而犯之者。
六  在車站或埠頭而犯之者。
前項之未遂犯罰之。


司法院資訊處製作；財團法人民間司法改革基金會備份。
